臺灣臺北地方法院行政訴訟判決　
110年度交字第554號
原      告  張東隆  

被      告  臺北市交通事件裁決所

代  表  人  蘇福智  
上列當事人間交通裁決事件，原告不服被告110年10月4日北市裁
罰字第22-AFV260116號裁決，提起行政訴訟，本院判決如下：
    主  文
原告之訴駁回。
訴訟費用新臺幣參佰元由原告負擔。　　
    事實及理由
壹、程序部分
　　本件屬交通裁決事件，爰依行政訴訟法第237條之7規定，不
    經言詞辯論，逕為判決。
貳、實體部分　　
一、事實概要：
　　原告駕駛其所有000-0000號營業小客車（下稱系爭車輛），
    於民國110年8月23日下午3時45分許，在臺北市○○○路000號
    前，因在劃有紅線路段臨停，被臺北市政府警察局松山分局
    （下稱舉發機關）攔停稽查，惟原告拒絕停車接受稽查而逃
    逸，舉發機關遂依道路交通管理處罰條例（下稱道交條例）
    第55條第1項第3款及第60條第1項規定，以北市警交字第AFV
    260117號、第AFV260116號舉發違反道路交通管理事件通知
    單（第AFV260116號下稱系爭舉發單），舉發原告有「紅線
    臨停」、「違法處罰條例，拒絕停車接受稽查而逃逸）」之
    違規行為，並載明應到案日期為110年10月7日前。嗣原告於
    110年9月16日向被告提出申訴，經被告函請舉發機關就原告
    陳述事項協助查明，舉發機關函復依規定舉發尚無違誤；原
    告於110年10月4日向被告申請開立裁決書，被告於同日以原
    告於上開時、地有「違反處罰條例之行為，拒絕停車接受稽
    查而逃逸」之違規事實，依道交條例第60條第1項、第85條
    第1項規定，以北市裁罰字第22-AFV260116號裁決書（下稱
    原處分）對原告裁處罰鍰新臺幣（下同）20,000元，吊扣駕
    駛執照6個月，原處分於同日對原告送達。原告不服，於110
    年10月29日向本院提起行政訴訟。
二、原告起訴主張：
　　本人雖有違停行為，但當時環境吵雜，未聽見員警說話內容
    ，以為員警要自己離開，且員警後續並未作任何標準制止動
    作，本人並未不聽制止或拒絕停車接受稽查。又員警僅針對
    原告舉發，未對其他共同排班之同業開單，並不符合比例原
    則等情，並聲明：原處分撤銷。
三、被告則以：
　　經檢視採證影片顯示，系爭車輛於敦化北路167號前紅線臨
    時停車排班，當時員警身著制服指示車輛駕駛人下車接受稽
    查（駕駛人亦已開啟車窗），明確告知請其接受稽查取締，
    惟原告未停車接受稽查反而將車窗關閉並將車輛駛離逃逸，
    違規事實明確，經查員警舉發無誤。本案原告雖於起訴狀中
    陳述「員警後續並未作任何標準制止動作，本人並未不聽制
    止或拒絕停車接受稽查」一節，惟經檢視員警密錄器畫面，
    員警在原告搖下車窗後，已明確表示「車子麻煩靠邊停喔！
    」，並說了2次，員警指示極為明確，然員警仍逕自駕駛系
    爭車輛加速駛離現場，明顯違反道交條例第60條第1項之規
    定，此有舉發機關提供之員警密錄器在卷可稽等語置辯，並
    聲明：原告之訴駁回。
四、本院之判斷：
㈠、按汽車駕駛人，臨時停車有下列情形之一者，處新臺幣三百
    元以上六百元以下罰鍰：一、在設有禁止臨時停車標誌、標
    線處所臨時停車，道交條例第55條第1項第3款定有明文。又
    汽車臨時停車時，設有禁止臨時停車標誌、標線處所不得臨
    時停車；汽車停車時，在禁止臨時停車處所不得停車；紅實
    線設於路側，用以禁止臨時停車，道路交通安全規則第111
    條第1項第3款、第112條第1項第1款、道路交通標誌標線號
    誌設置規則第149條第1項第1款第5目分別定有明文。
㈡、次按汽車駕駛人，駕駛汽車有違反本條例之行為，經交通勤 
    務警察或依法令執行交通稽查任務人員制止時，不聽制止或
    拒絕停車接受稽查而逃逸者，除按各該條規定處罰外，處新
    臺幣一萬元以上三萬元以下罰鍰，並吊扣其駕駛執照六個月
    ，道交條例第60條第1項前段定有明文。又依原告行為時違
    反道路交通管理事件統一裁罰基準表，違規車種為汽車，期
    限內繳納或到案聽候裁決者罰鍰20,000元。
㈢、經查，原告駕駛系爭車輛，於110年8月23日下午3時45分許，
    在臺北市○○○路000號前，因有「違反處罰條例之行為，拒絕
    停車接受稽查而逃逸」之違規行為，遭舉發機關執勤員警製
    單舉發，原告雖提出申訴不服舉發，惟經被告函請舉發機關
    查明原告陳述情節及違規當時情形後，仍認違規事實明確，
    乃依道交條例第60條第1項、第85條第1項規定，以原處分裁
    處原告罰鍰20,000元，並吊扣駕駛執照6個月等情，有系爭
    舉發單（本院卷第53頁）、原告申訴資料（本院卷第57-60
    頁）、歸責申請書（本院卷第67頁）、舉發機關110年9月29
    日北市景松分交字第1103048008號函（本院卷第63頁）、原
    處分（本院卷第71頁）、採證光碟（本院卷末頁證件存置袋
    ）在卷可稽，核堪採認為真實。
㈣、原告主張，當時環境吵雜，未聽見員警說話內容，以為員警
    要自己離開，且員警無制止動作云云。觀諸本院依被告所提
    供之採證光碟所製之勘驗筆錄，畫面時間15：45：11可見系
    爭車輛停於劃設有紅時線路段，畫面時間15：45：14員警走
    向系爭車輛，敲原告車輛車窗，原告搖下車窗後，員警對原
    告表示：「車子麻煩靠邊停吼。」，畫面時間15：45：24原
    告搖上車窗並起步行駛，此時員警大喊：「麻煩靠邊，先生
    !」並一邊拍車門，隨後員警繼續大喊：「車子靠邊!」，另
    一名員警則喊一聲：「哈囉」，並用拳頭敲車窗，系爭車輛
    並未停下，繼續往前行駛離開（見本院卷第75-83頁）。依
    上開勘驗筆錄可知，當原告車輛停於路紅線時，員警上前待
    原告搖下車窗後，明確告知請原告將車子靠邊停，員警說話
    之音量、內容清晰可辨，依一般人社會經驗事理常情，應知
    悉員警指示其停車接受稽查之意，況原告起步行駛時，員警
    不斷大喊要求原告靠邊，並以拳頭敲車窗、以手掌拍車門制
    止原告離去，難謂原告不知員警要求其停車接受稽查，原告
    在未經員警示意或取得同意可得離去之前，即應等待接受員
    警稽查，倘若原告對於員警是否確係同意其得離去尚有存疑
    ，應即停車確認，而非繼續駕車駛離，是原告逕自駛離現場
    確已構成「違反處罰條例之行為，拒絕停車接受稽查逃逸」
    之違規行為無訛。原告上開主張，顯不足採。至原告主張，
    員警未對其他排班計程車開單，僅針對原告舉發，不符比例
    原則一節，惟其他車輛有無違規，與原告之違規行為無涉，
    並不影響本件原處分之適法性，是本院尚難據此採為撤銷原
    處分之理由，併予敘明。
五、綜上所述，原告於事實概要欄所載時、地，有如事實概要欄
    所示之違規行為，事證明確，經被告於110年10月4日依道交
    條例第60條第1項、第85條第1項規定，以原處分裁處原告罰
    鍰20,000元，吊扣駕駛執照6個月，核無違誤。原告訴請撤
    銷原處分，為無理由，應予駁回。
六、本案判決基礎已臻明確，兩造其餘攻擊防禦方法及訴訟資料
    ，經本院審核後，認與判決結果不生影響，且無調查之必要
    ，爰不一一論述及調查，併此敘明。
七、第一審裁判費為300元，依法應由敗訴之原告負擔，且係原
    告於起訴時繳納，爰確定第一審訴訟費用如主文第2項所示
    。
八、結論：原告之訴為無理由，依行政訴訟法第98條第1項前段
    、第237條之8第1項，判決如主文。
中　　華　　民　　國　　111 　年　　1 　　月　　17　　日
                  行政訴訟庭　　法　官　張瑜鳳 
以上正本係依原本作成。
如不服本判決，應於判決送達後20日內，以原判決違背法令為理
由，向本院提出上訴狀並表明上訴理由（原判決所違背之法令及
其具體內容或依訴訟資料可認為原判決有違背法令之具體事實）
，並繳納上訴裁判費新臺幣750 元。
其未載明上訴理由者，應於提出上訴後20日內，向本院補提理由
書（上訴狀及上訴理由書均須按他造人數附繕本）；如未按期補
提上訴理由書，則逕以裁定駁回上訴。　　　　　　　　　
中　　華　　民　　國　　111 　年　　1 　　月　　17　　日
                                書記官  林劭威